臺灣板橋地方法院民事判決  九十一年度小上字第五九號
    上  訴  人  甲○○
    被上訴人    乙○○
右當事人間請求返還代墊款事件，上訴人對於中華民國九十一年三月五日本院板橋簡
易庭九十一年度板小字第三０八號第一審判決提起上訴，本院裁定如左：
    主      文
上訴駁回。
第二審訴訟費用新臺幣貳佰柒拾捌元由上訴人負擔。
    理      由
一、按對於小額訴訟程序第一審判決之上訴，非以判決違背法令為理由，不得為之；
    其上訴狀內應記載上訴理由，表明下列各款事項：(一)原判決所違背之法令及其具
    體內容；(二)依訴訟資料可認為原判決有違背法令之具體事實，民事訴訟法第四百
    三十六條之二十四第二項、第四百三十六條之二十五分別定有明文。是當事人以
    小額訴訟程序之第一審判決違背法令為理由提起上訴時，就原審判決如何不適用
    法規或適用法規不當，其上訴狀或理由書應有具體之指摘，並揭示該法規之條項
    或其內容，若係成文法以外之法則，應揭示該法則之旨趣，倘為司法院解釋或最
    高法院之判例，則應揭示該判解之字號或其內容，如依民事訴訟法第四百六十九
    條第一款至第五款所列各款事由提起上訴者，其上訴狀或理由書應揭示合於該條
    款之事實；若小額訴訟程序上訴人之上訴狀或理由書未依據此項方法表明者，即
    難認為已對原審判決之違背法令有具體之指摘，其上訴自難認為合法，依民事訴
    訟法第四百三十六條之三十二第二項準用同法第四百四十四條第一項之規定，第
    二審法院應以裁定駁回其上訴（最高法院七十一年台上字第三一四號判例意旨可
    資參照）。又於小額訴訟程序中，當事人於第二審訴訟程序不得提出新攻擊或防
    禦方法，但因原法院違背法令致未能提出者，不在此限，民事訴訟法第四百三十
    六條之二十八復有明文規定。依此條文及上引之同法第四百三十六條之二十四第
    二項、第四百三十六條之二十五規定，小額訴訟程序之第二審原則上屬法律審，
    除非有民事訴訟法第四百三十六條之二十八但書規定之情形，第二審法院不得斟
    酌當事人於第一審審理時未提出之新攻擊或防禦方法，當事人亦不得以第一審審
    理時未提出之新攻擊或防禦方法，指摘原審判決違背法令。
二、本件上訴人就本院板橋簡易庭九十一年度板小字第三０八號之第一審判決提起上
    訴，其上訴理由係主張：上訴人於民國八十八年十月五日便將住處之水管與抽又
    馬達遷出，當場即與被上訴人結清水費，當時有證人黃榮祥在場，請求訊問證人
    黃榮祥等語。惟查：上訴人之上訴理由無非係以其業已與被上訴人結清水費之事
    實，並聲請訊問證人黃榮祥為據，然上訴人於第二審始聲請訊問此一證人，核其
    性質，應屬於第二審訴訟程序中所提出之新攻擊方法，且亦非係因原法院違背法
    令而致其未能提出，依民事訴訟法第四百三十六條之二十八規定，即不得作為第
    二審上訴理由，第二審法院亦不得加以審酌。又上訴人除再次抗辯業已結清水費
    之事實為主張外，並未以前述之方法，具體指摘原審判決如何不適用法規或適用
    法規不當，或揭示符合民事訴訟法第四百六十九條第一款至第五款所列各款事由
    之事實，實難認上訴人已對原審判決之違背法令有具體之指摘，揆諸前揭說明，
    其上訴自難認為合法，應以裁定駁回。
三、據上論結，依民事訴訟法第四百三十六條之三十二第一、二項、第四百三十六條
    之十九第一項、第四百四十四條第一項前段、第四百三十六條之二十四第二項、
    第九十五條、第七十八條，裁定如主文。
中      華      民      國     九十一     年     五     月    二十一    日
                                    臺灣板橋地方法院民事第三庭
~B審判長法  官  黃麟倫
~B      法  官  林春長
~B      法  官  潘翠雪
右為正本係照原本作成。
本裁定不得抗告。
中      華      民      國    九十一    年      五      月    二十一    日
~B      法院書記官  王苑琦
